Inventaris van het archief van de Overzeese Hardhout Importmaatschappij te Rotterdam, 1877-1933
Nationaal Archief, Den Haag
Overzeese Hardhout Import Maatschappij te Rotterdam
Overzeese Hardhout Import Mij.
1877-1933
I20512
12.00 meter; 84 inventarisnummers.
Normale geschreven, getypte en gedrukte documenten, geen bijzondere handschriften, tekeningen.
Nationaal Archief, Den Haag
Het archief van de Overzeese Hardhout Import Maatschappij te Rotterdam bestaat uit een verzameling dozen bevattende correspondentie, journalen, specificaties van o.a. verschillende houtsoorten, rapportages, weekstaten en verkoopstaten. Tevens bevat het archief verschillende financiële en bancaire stukken, memorialen, stukken betreffende loonkosten, inkoopboeken en klant- en verkoopboeken.
Archiefvorming
Geschiedenis van het archiefbeheer
De verwerving van het archief
Het archief is voor langere tijd in beheer, niet in eigendom verkregen.
2.18
Aanwijzingen voor de gebruiker
Openbaarheidsbeperkingen
Volledig openbaar.
Materiële beperkingen
Aanvraaginstructie
Openbare archiefstukken kunnen online worden aangevraagd en gereserveerd. U kunt dit ook via de terminals in de studiezaal van het Nationaal Archief doen. Om te kunnen reserveren dient u de volgende stappen te volgen:
U maakt een profiel aan op www.gahetna.nl, en logt vervolgens in
Via de archiefinventaris (alleen de beschrijvingen met rode nummers) selecteert u het gewenste archiefstuk door op de knop 'Reserveren' te klikken
In het volgende scherm geeft u aan op welke dag u het archiefstuk wilt inzien
Indien u zich bevindt in de studiezaal en een tafelnummer heeft ontvangen kunt u dit nummer vermelden. Als u geen tafelnummer heeft kunt u tafelnummer 777 laten staan
Vervolgens bevestigt u uw reservering door deze te versturen.
Verwant materiaal
Beschikbaarheid van kopieën
Beschrijving van de series en archiefbestanddelen
- Inhoud doos nummer 1., 1
  - Diverse correspondentie. 1920, 1
  - Diverse correspondentie. 1920, 2
  - Diverse correspondentie. 1920, 3
- Inhoud doos nummer 2., 2
  - Diverse correspondentie. 1920, 1
  - Binnenkomende telegrammen. 1920, 2
  - Buitenlandse correspondentie. 1922, 3
- Inhoud doos nummer 3., 3
  - Buitenlandse correspondentie. 1922, 1
  - Correspondentie met C. Leary & Co. 1927-1928, 2
- Inhoud doos nummer 4., 4
  - Brieven. 1920, 1
  - Journalen. 1921-1924, 2
  - Verzonden brieven. 1931, 3
- Inhoud doos nummer 5., 5
  - Binnenlandse correspondentie afdeling West-Indië. 1924, 1
  - Diverse correspondentie. 1920, 2
  - Diverse correspondentie. 1920, 3
- Inhoud doos nummer 6., 6
  - Ontvangen Brieven. 1926-1927, 1
- Inhoud doos nummer 7., 7
  - Brieven. 1920, 1
  - Brieven. 1920, 2
- Inhoud doos nummer 8., 8
  - Diverse privé van C. Bronger. 1920, 1
  - Binnenlandse correspondentie afdeling West-Indië. 1923, 2
- Inhoud doos nummer 9., 9
  - Bond van houthandelaren van Nederland. 1917-1918, 1
  - Diverse correspondentie. 1920, 2
  - Diverse correspondentie. 1920, 3
- Inhoud doos nummer 10., 10
  - The Rees Scott Co. Ltd. New Orleans U.S.A. (correspondentie). 1915, 1
  - Correspondentie van de N.V. IJsselwerf. 1920, 2
  - Diverse correspondentie. 1920, 3
  - Brieven Port Gentil. 1923, 4
- Inhoud doos nummer 11., 11
  - O.H.I.M. Breda. 1922, 1
  - Diverse correspondentie. 1920, 2
- Inhoud doos nummer 12., 12
  - Diverse correspondentie. 1920, 1
  - Ontvangen brieven gemeente en rijksinstellingen West-Indië. 1924, 2
  - Diverse correspondentie. 1920, 3
- Inhoud doos nummer 13., 13
  - O.H.I.M Groningen. 1923, 1
  - Verzonde brieven. 1928, 2
- Inhoud doos nummer 14., 14
  - O.H.I.M Hamburg. 1920, 1
  - O.H.I.M Breda. 1931, 2
- Inhoud doos nummer 15., 15
  - O.H.I.M Breda. 1926, 1
  - O.H.I.M Breda. 1927, 2
- Inhoud doos nummer 16., 16
  - O.H.I.M Hamburg (diversen). 1921, 1
  - O.H.I.M Hamburg (diversen). 1922, 2
    afdeling Pich Pine
  - O.H.I.M Amsterdam. 1926-1927, 3
- Inhoud doos nummer 17., 17
  - O.H.I.M Groningen. 1925, 1
  - O.H.I.M Antwerpen. 1923, 2
- Inhoud doos nummer 18., 18
  - H.H. Howard Bross. London. 1928-1930, 1
  - O.H.I.M Antwerpen. 1928, 2
- Inhoud doos nummer 19., 19
  - Turner-Faber-Love Co. -1923, 1
  - C. Leary & Co. 1928-1929, 2
  - H.H. Howard Bross. London. 1925-1926, 3
- Inhoud doos nummer 20., 20
  - Edward Chaloner & Co. Liverpool. 1930-1931, 1
  - H.H. Howard Bross. & Co. London. 1924, 2
- Inhoud doos nummer 21., 21
  - Specifikatie teak., 1
  - Specifikatie teak. 1920, 2
- Inhoud doos nummer 22., 22
  - Brieven, R. Mees & Zn. 1924, 1
  - Brieven Rotterdamse Fijnhout handel. 1930-1931, 2
- Inhoud doos nummer 23., 23
  - Specifikaties. 1929, 1
  - Specifikaties. 1930, 2
- Inhoud doos nummer 24., 24
  - Specifikaties teak 2. 1931, 1
  - Specifikaties eiken. 1926, 2
- Inhoud doos nummer 25., 25
  - Specifikaties beuken. 1931, 1
  - Specifikaties eiken. 1920-1926, 2
- Inhoud doos nummer 26., 26
  - Specifikaties mahonie & okoumé. 1923, 1
  - Specifikaties eiken. 1926-1928, 2
  - Specifikaties beuken. 1920-1921, 3
- Inhoud doos nummer 27., 27
  - Specifikaties teak 1. 1929-1930, 1
  - Specifikaties. 1920-1922, 2
- Inhoud doos nummer 28., 28
  - Weekstaten. 1929, 1
  - Ontvangen brieven. 1923, 2
- Inhoud doos nummer 29., 29
  - Ontvangen brieven. 1921, 1
  - Ontvangen brieven. 1925-1929, 2
- Inhoud doos nummer 30., 30
  - Verkoopstaten Amsterdam Groningen Breda. 1921-1922, 1
  - Specifikaties (handelsmaatschappij Fennia. 1928-1930, 2
  - Informatie. 1925, 3
- Inhoud doos nummer 31., 31
  - Informatie. 1930-1931, 1
  - Informatie. 1921, 2
  - Informatie. 1925-1930, 3
- Inhoud doos nummer 32., 32
  - Specifikaties teakplaten. 1929, 1
  - Specifikaties teak. 1925-1926, 2
- Inhoud doos nummer 33., 33
  - Specifikaties cognossementen. 1928-1930, 1
    Wit eiken
  - Cognossementen. 1922-1926, 2
- Inhoud doos nummer 34., 34
  - Directie. 1931, 1
  - Eiken (ongekantrecht). 1926-1927, 2
- Inhoud doos nummer 35., 35
  - Rotterdamse fijnhout. 1928, 1
  - Memoriaal. 1922, 2
- Inhoud doos nummer 36., 36
  - Diversen. 1924, 1
  - Cognossementen. 1929-1931, 2
  - Garantie stellingen. 1933, 3
- Inhoud doos nummer 37., 37
  - Rapporten A.W.A. Jansen. 1930-1931, 1
  - Brieven van C. Leary. 1926-1927, 2
- Inhoud doos nummer 38., 38
  - Hollandse Consuls. 1932, 1
  - Afdeling mahonie. 1926-1927, 2
  - Eiken. 1931, 3
- Inhoud doos nummer 39., 39
  - Specifikaties teak., 1
  - Verzonden brieven. 1925-1926, 2
- Inhoud doos nummer 40., 40
  - Cognossementen ink. 1929-1931, 1
  - O.H.I.M. Rotterdam. 1924, 2
- Inhoud doos nummer 41., 41
  - Afdeling West-Indië Gemeente en Rijksinstellingen. 1923-1924, 1
  - Contrakten. 1928-1931, 2
  - Lijsten van Thomsen's havenbedrijf (voor bemonstering enz.). 1929-1931, 3
  - Memoriaal diverse kantoren. 1923-1924, 4
- Inhoud doos nummer 42., 42
  - Diverse correspondentie. 1920, 1
  - Scheepsassurantie (polissen). 1930-1931, 2
  - Voorraadlijsten: Antwerpen Groningen Breda. 1921-1924, 3
- Inhoud doos nummer 43., 43
  - Correspondentie met kantoor Groningen. 1925, 1
  - Contracten en contractkaarten. 1919-1931, 2
  - Bijkantoren West-Indië. 1922, 3
- Inhoud doos nummer 44., 44
  - Afrika Departement Banque Française de l'Afrique Equatoriale Paris. 1922, 1
  - Memoriaal stukken. 1927, 2
  - Memoriaal stukken. 1928, 3
  - Tekeningen Wagenbrug Den Haag. 1921, 4
  - Contracten. 1920-1928, 5
  - Sociaal technische vereniging van Demokratische ingenieurs en architecten. 1916-1917, 6
    Jaarverslagen
- Inhoud doos nummer 45., 45
  - Grootboek. 1877, 1
  - Grootboek. 1879-1888, 2
  - Grootboek. 1888-1892, 3
- Inhoud doos nummer 46., 46
  - Grootboek. 1893-1902, 1
  - Grootboek. 1902-1912, 2
  - Grootboek. 1913-1920, 3
- Inhoud doos nummer 47., 47
  - Grootboek. 1920-1922, 1
    2 boeken
  - Grootboek. 1903-1907, 2
- Inhoud doos nummer 48., 48
  - Grootboek. 1908-1913, 1
  - Grootboek. 1923-1929, 2
    Breda
  - Grootboek. 1923-1931, 3
    Amsterdam
- Inhoud doos nummer 49., 49
  - Grootboek. 1923-1927, 1
    Groningen
  - Grootboek. 1920-1923, 2
    Port Gentil
  - Grootboek. 1920-1922, 3
    Nederlands- Indië
- Inhoud doos nummer 50., 50
  - Diverse crediteuren en debiteuren. 1920-1922, 1
  - Diverse debiteuren. 1910, 2
  - Diverse debiteuren & Inventaris. 1892-1895, 3
    de heer Steiger
  - Debiteuren. 1915-1924, 4
- Inhoud doos nummer 51., 51
  - Debiteuren. 1920-1922, 1
  - Debiteuren. 1920-1922, 2
- Inhoud doos nummer 52., 52
  - Debiteuren. 1920-1922, 1
  - Debiteuren. 1921-1922, 2
- Inhoud doos nummer 53., 53
  - Debiteuren. 1923, 1
  - Debiteuren. 1923-1924, 2
- Inhoud doos nummer 54., 54
  - Debiteuren. 1924, 1
  - Debiteuren. 1924-1925, 2
- Inhoud doos nummer 55., 55
  - Debiteuren. 1925, 1
- Inhoud doos nummer 56., 56
  - Debiteuren. 1925-1926, 1
  - Debiteuren. 1926, 2
- Inhoud doos nummer 57., 57
  - Debiteuren. 1926-1927, 1
  - Debiteuren. 1926-1928, 2
- Inhoud doos nummer 58., 58
  - Debiteuren. 1927-1928, 1
- Inhoud doos nummer 59., 59
  - Crediteuren. 1922-1924, 1
  - Crediteuren. 1929-1930, 2
  - Crediteuren. 1931, 3
  - Crediteuren. 1931-1932, 4
- Inhoud doos nummer 60., 60
  - Journalen. 1877-1878, 1
  - Journalen. 1878, 2
  - Journalen. 1878-1879, 3
  - Journalen. 1879-1897, 4
- Inhoud doos nummer 61., 61
  - Journalen. 1920, 1
  - Journalen. 1923-1928, 2
  - Journalen. 1929-1930, 3
  - Journalen. 1923-1931, 4
  - Journalen. 1923-1928, 5
  - Journalen. 1920-1923, 6
    Nederlands-Indië
- Inhoud doos nummer 62., 62
  - Memoriaal. 1894-1896, 1
  - Memoriaal. 1898-1901, 2
  - Memoriaal. 1901-1906, 3
  - Memoriaal. 1930-1932, 4
- Inhoud doos nummer 63., 63
  - Accordeôns, meubelen, klokken, lucifers en diverse artikelen., 1
  - Lagerboek. 1902-1903, 2
  - Lagerboek. 1903-1905, 3
  - Lagerboek. 1905-1906, 4
- Inhoud doos nummer 64., 64
  - Retour boek. 1921, 1
  - Retour boek. 1920-1922, 2
  - Recapitulatie van arbeidslonen. 1898-1903, 3
- Inhoud doos nummer 65., 65
  - Recapitulatie van arbeidslonen. 1921, 1
  - Inkoopboek., 2
    Voor alle producten
  - Inkoopboek. 1921, 3
    Diversen
  - Inkoopboek. 1921, 4
    Hout
- Inhoud doos nummer 66., 66
  - Inkoopboek. 1920-1922, 1
  - Inkoopboek. 1920-1922, 2
    Filialen, 2 delen
- Inhoud doos nummer 67., 67
  - Inkoopboek. 1922, 1
  - Inkoopboek. 1920-1923, 2
  - Specificaties van de inkoopkosten. 1920, 3
  - Klantenboek., 4
- Inhoud doos nummer 68., 68
  - Klantenboek., 1
  - Verkoopboek. 1920-1922, 2
    Filialen
  - Verkoopboek. 1920-1922, 3
- Inhoud doos nummer 69., 69
  - Verkoopboek. 1920-1923, 1
  - Verkoopboek. 1921-1922, 2
  - Rotterdamse bank. 1909-1910, 3
- Inhoud doos nummer 70., 70
  - Inventaris. 1926-1927, 1
    Klad
  - Inventaris. 1926-1927, 2
  - Inventaris. 1914, 3
  - Inventaris. 1915, 4
  - Inventaris. 1925-1926, 5
  - Rekening-courant. 1923-1925, 6
    Hoofdkantoor
  - Rekening-courant. 1926-1931, 7
- Maandbalansen., 1910-1912; 71
- Chronologische debiteurenboeken., 1919; 72
- Grootboeken, houdende rekening-courant met debiteuren 1929 II., Kasboeken, houdende overschrijvingen naar kantoren in Amsterdam, Groningen en Antwerpen.; 1918-1924; 73
- Memorialen., 1917-1919, 1927; 74
- Declaratiestaten van loon- en arbeidskosten op naam van de employé. Verkort "journaal"., 1917-1919, 1922-1930, 1898-1909; 75
- Grootboeken van debiteuren of crediteuren I en II., 1925-1927; 76
- Verkoopboek, diverse crediteuren., 1920-1923; 77
- Incassoboek., 1911-1914; 78
- Bankboek., 1921-1923; 79
- Bankboek., 1930-1932; 80
- Bankboek., 1920-1923; 81
- Kasboeken van de interne administratie (kleine kantoorkosten)., 82-83
  - Diverse stukken., 82
  - Diverse stukken., 83
- Partij plat liggende portefeuilles met rekeningstaten met verschillende kantoren over de afwikkelingen van houtleveranties., 1920-1930; ---
  Ontbreekt
  Voorheen bekend als inv.nr. 84